【裁判字號】    98,易,140
【裁判日期】    980326
【裁判案由】    竊盜
【裁判全文】
臺灣高雄地方法院刑事判決               98年度易字第140號
公  訴  人  臺灣高雄地方法院檢察署檢察官
被      告  乙○○
                    現另案於臺灣高雄監獄執行中
上列被告因竊盜案件，經檢察官提起公訴（97年度偵字第28083
、33118號），本院判決如下：
    主  文
乙○○共同犯結夥攜帶兇器毀越門扇於夜間侵入有人居住建築物
竊盜罪，累犯，處有期徒刑拾月；又共同犯夜間侵入有人居住建
築物竊盜罪，累犯，處有期徒刑捌月；應執行有期徒刑壹年肆月
。
    事  實
一、乙○○於民國93年間因竊盜案件，經法院判處有期徒刑1 年
    4 月確定，並於94年10月10日執行完畢，復分別：（一）與
    丙○○、丁○○（2 人業經檢察官提起公訴）共同基於意圖
    為自己不法所有之犯意聯絡，於民國95年7 月5 日3 時許，
    由丁○○在外把風，丙○○持大型一字型螺絲起子2 支，撬
    開廟門門鎖後，再由丙○○、乙○○一起潛入有人居住位於
    高雄縣鳳山市○○街58號之鎮南宮劉府三王公廟內，竊取廟
    內功德箱及箱內100 多面金牌及現金新台幣1 萬餘元，得手
    後，2 人合力將功德箱搬出廟外，再與丁○○將功德箱搬至
    3 人共駛之箱型車內離去，嗣後由陳正德陪同將竊得之金牌
    持往信利銀樓變賣。（二）復與郭家豪（由檢察官另案偵辦
    中）2 人另行共同基於意圖為自己不法所有之犯意聯絡，於
    95年10月22日3 時30分許，打開廟門後侵入有人居住位於高
    雄縣大樹鄉○○路69之6 號之保隆宮內，竊取廟內功德箱及
    箱內之金牌、現金，得手後離去，嗣後為打開上開功德箱，
    乃聯繫蔡三民攜帶大型T 字型起子前來，一同乘坐廂型車將
    功德箱載至高雄縣大寮鄉○○路856 巷39號之太子宮廟旁，
    再合力以蔡三民提供之大型T 字型起子撬開功德箱，取出功
    德箱內金牌31面、現金等財物後，即將功德箱丟棄在旁邊水
    溝內，蔡三民同日早上帶同乙○○、郭家豪二人前往信利銀
    樓變賣所竊得之金牌。嗣經警循線經由信利銀樓之之金飾買
    入登記簿查悉陳正德、蔡三民後進而查獲。
二、案經高雄市政府警察局移送台灣高雄地方法院檢察署檢察官
    偵查起訴。
    理  由
壹、證據能力部分：
一、按被告以外之人於審判中有傳喚不到及到庭後無正當理由拒
    絕陳述情形者，其於檢察事務官、司法警察官或司法警察調
    查中所為之陳述，經證明具有可信之特別情況，且為證明犯
    罪事實之存否所必要者，得為證據，刑事訴訟法第159 條之
    3 第3 款、第4 款分別定有明文。經查，本件證人即共犯丁○○經本院傳喚而不到庭，證人即共犯丙○○則於本院審理
    中到庭而無正當理由拒絕陳述，而其等於警詢中之陳述，距
    本件案發時間較短，復未經被告或他人之影響，其陳述自外
    部觀之有可信之特別情況，且為證明本件犯罪事實之存否所
    必要，核之上開說明，爰認其等於警詢中之證言均具有證據
    能力，而得作為本件認定犯罪事實之證據。
二、按被告以外之人於審判外之陳述雖不符刑事訴訟法第159 條
    之1 至之4 等4 條之規定，而經當事人於審判程序同意作為
    證據，法院審酌該言詞陳述或書面陳述作成時之情況，認為
    適當者，亦得為證據，刑事訴訟法第159 條之5 第1 項定有
    明文。其立法意旨在於傳聞證據未經當事人之反對詰問予以
    核實，原則上先予排除，惟若當事人已放棄反對詰問權，於
    審判程序中表明同意該等傳聞證據可作為證據，基於尊重當
    事人對傳聞證據之處分權，及證據資料愈豐富，愈有助於真
    實發見之理念，且強化言詞辯論主義，使訴訟程序得以順暢
    進行，上開傳聞證據亦具有證據能力。經查，本件證人蔡三
    民及證人即被害人李江淮、甲○○於警詢中所為之陳述，其
    性質雖屬傳聞證據，又查無符合同法第159 條之1 至之4等
    前4 條之情形，但其等所為之上開警詢筆錄內容，經檢察官
    、被告於審判期日同意將其等之陳述作為證據，本院審酌其
    等於警訊之陳述與待證事實具有關聯性，作為本案之證據亦
    屬適當，爰認其等於警詢中之證言均具有證據能力，而得作
    為本件認定犯罪事實之證據。
貳、實體部分：
一、訊之被告乙○○對於上開犯罪事實（二）部分固不諱言，惟
    矢口否認有何犯罪事實（一）所示之竊盜犯行，辯稱：未與
    丙○○等人一同前往鎮南宮劉府三王公廟內行竊云云。惟查
    本件犯罪事實（二）部分業經證人即共犯丙○○於警詢中證
    述明確（見偵卷二第122 ─123 頁、第135 頁），並經證人
    即共犯丁○○於警詢中證述無誤（見偵二卷第77─78頁），
    核與證人即被害人李江淮警詢中所證述之失竊情節相符（見
    偵二卷第66─68頁），並有贓物認領保管單1 紙在卷可查；
    又犯罪事實（一）部分，復經證人蔡三民於警詢中證述明確
    （見警卷第22─23頁），核與證人即被害人進陽於警詢中證
    述之失竊情節明確（見警卷第27─29），並有贓物認領保管
    單1 紙在卷可稽；罪證明確，被告上開犯行堪以認定。
二、按刑法第321 條第1 項第3 款之攜帶兇器竊盜罪，係以行為
    人攜帶兇器為其加重要件，此所謂兇器，其種類並無限制，
    凡客觀上足對人之生命、身體、安全構成威脅，具有危險性
    之兇器均屬之，且祇須行竊時攜帶此種具有危險性之兇器為
    已足，並不以攜帶之初有行兇之意圖為必要（最高法院79年
    台上字第5253號判例意旨可資參照）。查本件被告上開犯罪
    事實（一）之竊盜犯行，所持用之一字型蟠絲起子，係鐵製
    用品，質地堅硬，客觀上均足以殺傷人生命、身體，顯係刑
    法第321 條第1 項第3 款所規定之兇器無訛。是核被告所為
    ，就上開犯罪事實（一）部分，係犯刑法第321 條第1 項第
    1 、2 、3 、4款之結夥攜帶兇器毀越門扇於夜間侵入有人居
    住建築物竊盜罪攜帶兇器竊盜罪，就上開犯罪事實（二）部
    分，係犯刑法第321 條第1 項第1 款之夜間侵入有人居住建
    築物竊盜罪。被告就上開犯罪事實（一）部分與另案被告丁○○、丙○○間，就犯罪事實（二）部分與另案被告郭家豪
    間，彼此有犯意聯絡及行為分擔，均應論以共同正犯。又被
    告曾受上開如事實欄所示有期徒刑之執行，有其台灣高等法
    院被告前案紀錄表1 份在卷可查，其於執行完畢後5 年內故
    意再犯本件上開有期徒刑以上之各罪，為累犯，應依刑法第
    47條第1 項規定加重其刑。被告所為上開2 次竊盜之犯行，
    犯意各別，犯行相異，應予分論併罰。審酌被告年青力壯不
    思以正當工作獲取酬勞，而竊取他人之財物，惟所竊財物價
    值尚非低，對於社會治安之影響非小，被告犯後坦承部分犯
    行態度尚可等一切情狀，分情量處如主文所示之刑，並定其
    應執行之刑。被告於上開犯罪事實（一）所使用之一字型螺
    絲起子2 支，非違禁物必予沒收之物，既未扣案，為免執行
    之困難，爰不予宣告沒收。
據上論斷，應依刑事訴訟法第299 條第1 項前段，刑法第28條、
第321 條第1 項第1 款第2 款第3 款第4 款、第321 條第1 項第
1 款、第47條第1 項、第51條第5 款，判決如主文。
中    華    民    國    98    年    3     月    26    日
                  刑事第七庭    法  官  林俊寬
以上正本證明與原本無異。
如不服本判決應於收受送達後10日內向本院提出上訴書狀，並應
敘述具體理由；如未敘述上訴理由者，應於上訴期間屆滿後20日
內向本院補提理由書（均須按他造當事人之人數附繕本）「切勿
逕送上級法院」。
中    華    民    國    98    年    3     月    27    日
                                書記官  林香如
附錄法條：
中華民國刑法第321條
（加重竊盜罪）
犯竊盜罪而有左列情形之一者，處6 月以上、5 年以下有期徒刑
：
一、於夜間侵入住宅或有人居住之建築物、船艦或隱匿其內而犯
    之者。
二、毀越門扇、牆垣或其他安全設備而犯之者。
三、攜帶兇器而犯之者。
四、結夥三人以上而犯之者。
五、乘火災、水災或其他災害之際而犯之者。
六、在車站或埠頭而犯之者。
前項之未遂犯罰之。


司法院資訊處製作；財團法人民間司法改革基金會備份。
